【裁判字號】    90,訴,1644
【裁判日期】    901116
【裁判案由】    偽造有價證券等
【裁判全文】
臺灣桃園地方法院刑事判決                          九十年度訴字第一六四四號
    公  訴  人  臺灣桃園地方法院檢察署檢察官
    被      告  甲○○
    指定辯護人  本院公設辯護人  丙○○
右列被告因偽造有價證券等案件，經檢察官提起公訴（九十年度偵緝字第五一九號）
，本院判決如左：
    主  文
甲○○共同意圖供行使之用，而偽造有價證券，處有期徒刑年壹月。偽造如附表所
示之支票乙紙沒收。
    事  實
一、甲○○前於民國八十九年間因竊盜等案件，經台灣士林地方法院判處有期徒刑二
    月，如易科罰金，以三佰元折算一日（故買贓物部分）、有期徒刑六月，如易科
    罰金，以三佰元折算一日（攜帶兇器竊盜部分）；應執行有期徒刑七月，如易科
    罰金，以三佰元折算一日確定，刑期起算日九十年七月十三日，指揮書執畢日期
    九十年十一月二十一日（不構成累犯），猶不知警惕。明知臺灣中小企業銀行南
    崁分行支票號碼ＡＶ0000000之空白支票乙紙，係屬來路不明之贓物（為
    昱佳科技有限公司於八十九年五月十六日，在其位於桃園縣桃園市○○路八六一
    巷三十六號之工廠失竊之物），竟於八十九年四、五月間某日，透過中國時報分
    類廣告聯絡年籍不詳之綽號「陳先生」之成年男子，在桃園火車站附近，以新台
    幣（下同）二千元之代價向綽號「陳先生」之成年男子故買已蓋好偽刻「昱佳科
    技有限公司  劉嘉祥」印章，及已填載票載發票日之上述空白支票，並意圖供行
    使之用，與綽號「陳先生」之成年男子基於犯意之聯絡在桃園火車站附近，於上
    開空白支票之金額欄，由甲○○告知金額，而由綽號「陳先生」之成年男子自行
    偽填票面金額柒萬肆仟捌佰元而偽造該支票，嗣於八十九年五月底在桃園市某不
    詳名稱之西餐廳，持之向不知情之乙○○供作擔保而借款，嗣經乙○○提示未獲
    付款，始知悉上情。
二、案經昱佳科技有限公司訴由桃園縣警察局桃園分局報請台灣桃園地方法院檢察署
    檢察官偵查起訴。
    理  由
一、訊據被告甲○○對於右揭時、地，向綽號「陳先生」之成年男子以二仟元代價購
    得已蓋有偽刻「昱佳科技有限公司  劉嘉祥」印章，及已填載票載發票日之上述
    空白支票乙紙，並在桃園火車站附近，於上開空白支票之金額欄，由甲○○告知
    金額，而由綽號「陳先生」之成年男子自行偽填票面金額柒萬肆仟捌佰元而偽造
    該支票，嗣並持之向不知情之乙○○供作擔保等情不諱；而上開空白支票係被害
    人昱佳科技有限公司失竊之物，經被告與綽號「陳先生」之成年男子共同填寫金
    額後，持之向乙○○供作擔保借款，交付予乙○○，嗣經乙○○提示，因被害人
    昱佳科技有限公司已掛失且印鑑不符，而無法兌現之事實，業據被害人昱佳科技
    有限公司之員工丁○○指訴失竊且印章非其所有情節在卷（見台灣桃園地方法院
    檢察署八十九年偵字第一五二０三號卷第第三頁、第二十頁反面），並據證人乙
    ○○於警訊時及偵審中證述在卷（見同上偵卷第第四頁、第二十一頁、本院九十
    年十一月二日筆錄）；復有遺失票據申報書、票據掛失止付通知書、掛失止付票
    據提示人資料查報表、遭偽造之支票影本及退票理由單各乙份在卷可憑。再者，
    票據之取得須有其合法之權源，而被告於報紙分類所得訊息，向素未謀面之綽號
    「陳先生」之成年男子，以二仟元之代價，購得顯不相當之面額七萬四千八百元
    之他人遺失之票據，其應有贓物之認識無疑，足見被告之自白與事實相符，應堪
    採信，事證明確，被告故買贓物及偽造有價證券，犯行至堪認定。
二、核被告所為，係犯刑法第二百零一條第一項之偽造有價證券罪、第三百三十九條
    第一項之詐欺取財罪及第三百四十九條第二項之故買贓物罪。又被告就偽造有價
    證券部分之犯行與綽號「陳先生」之成年男子間有犯意聯絡與行為分擔，均為共
    同正犯。其行使偽造有價證券之低度行為，為偽造有價證券之高度行為所吸收，
    不另論罪，而偽造印文為偽造有價證券之部分行為，亦包括於偽造有價證券罪內
    ，不另論偽造印文罪（最高法院八十年度台上字第六九二號判決意旨參照）。又
    公訴人雖未就被告持上開偽造之支票，向證人乙○○供作擔保而借款部分，而於
    證據並所犯法條攔內論列刑法第三百三十九條第一項之條文，惟公訴人已於起訴
    之事實論及，本院自得加以審理，併此敘明。又按行使偽造有價證券，以取得票
    面價值之對價，固不另論詐欺罪，但如以偽造之有價證券供作擔保或作為新債清
    償而借款，則其借款之行為，為行使有價證券以外之另一行為，其間有方法結果
    關係，應論以牽連犯（最高法院八十七年度台上字第一七八四號判決意旨參照）
    。本件被告持偽造之支票向不知情乙○○借款，業據被告供認在卷，並據證人乙
    ○○證述屬實，則被告顯係以偽造之支票供作擔保而借款，約定於借款債務屆期
    不履行時，可就供作擔保之支票取償，則其借款之行為，為行使有價證券以外之
    另一行為，其間有方法結果關係，應論以行使偽造有價證券罪及詐欺罪之牽連犯
    ，從一重之偽造有價證券罪論處。又被告故買贓物之犯行與偽造有價證券之犯行
    間，有方法結果之牽連犯關係，應依法從一重論以偽造有價證券罪。爰審酌被告
    行為之動機、目的、手段、所生之危害、已清償借用款項及犯罪後坦承犯行等一
    切情狀，量處如主文所示之刑，以示儆懲。
三、如附表所示之支票乙紙，不問屬於犯人與否，應依刑法第二百零五條之規定，宣
    告沒收。
據上論斷，應依刑事訴訟法第二百九十九條第一項前段，刑法第二十八條、第二百零
一條第一項、第三百三十九條第一項、第三百四十九條第二項，第五十五條、第二百
零五條，罰金罰鍰提高標準條例第一條前段，判決如主文。
本案經檢察官林秀菊到庭執行職務。
中      華      民      國    九十    年      十一      月    十六      日
                            臺灣桃園地方法院刑事第四庭
                                            法  官  邱滋杉
右正本證明與原本無異。
如不服本判決，應於判決送達後十日內向本院提出上訴狀( 應附繕本 )，上訴於
臺灣高等法院。
                                            書記官  周巧屏
中      華      民      國    九十    年      十一      月    二十      日
附表：
┌──┬────┬─────┬──────┬──────┬───────┐
│種類│發票人  │付  款  人│帳      號  │金        額│發    票    日│
│    │        │          │            │            │、票號        │
├──┼────┼─────┼──────┼──────┼───────┤
│支票│昱佳科技│台灣中小企│０一三０五－│七萬四千八百│８９、６、２０│
│    │有限公司│業銀行南崁│六          │元          │              │
│    │        │分行      │            │            │ＡＶ一０九０九│
│    │        │法代劉嘉祥│            │            │二六          │
│    │  │          │            │            │              │
└──┴────┴─────┴──────┴──────┴───────┘
附錄法條：
刑法第二百零一條
意圖供行使之用，而偽造、變造公債票，公司股票或其他有價證券者，處三年以上十
年以下有期徒刑，得併三千元以下罰金。
行使偽造、變造之公債票、公司股票或其他有價證券或意圖供行使之用收集或交付於
人者，處一年以上七年以下有期徒刑，得併科三千元以下罰金。
刑法第三百三十九條意圖為自己或第三人不法之所有，以詐術使人將本人或第三人之
物交付者，處五年以下有期徒刑、拘役或科或併科一千元（已提高十倍為一萬元）以
下罰金。
以前項方法得財產上不法之利益或使第三人得之者，亦同。
前二項之未遂犯罰之。
刑法第三百四十九條
收受贓物者，處三年以下有期徒刑、拘役或五百元以下罰金。
搬運、寄藏、故買贓物或為牙保者，處五年以下有期徒刑、拘役或科或併科一千元以
下罰金。
因贓物變得之財物，以贓物論。


司法院資訊處製作；財團法人民間司法改革基金會備份。
